【裁判字號】    97,消債更,164
【裁判日期】    971002
【裁判案由】    更生事件
【裁判全文】
臺灣新竹地方法院民事裁定           97年度消債更字第164號
聲  請  人  甲○○
                        之1
上列當事人聲請消費者債務清理事件，本院裁定如下：
    主  文
聲請人應於本裁定送達後十日內，補正如附件所載之事項，逾期
未補正，即駁回其聲請。
    理  由
一、按聲請更生或清算不合程式或不備其他要件者，法院應以裁
    定駁回之，但其情形可以補正者，法院應定期間先命補正，
    消費者債務清理條例第8條定有明文。又按聲請更生或清算
    ，徵收聲請費新台幣（下同）1,000元，郵務送達費及法院
    人員之差旅費不另徵收。但所需費用超過應徵收之聲請費者
    ，其超過部分，依實支數計算徵收之。前項所需費用及進行
    更生或清算程序之必要費用，法院得酌定相當金額，定期命
    聲請人預納之，逾期未預納者，除別有規定外，法院得駁回
    更生或清算之聲請，此觀同法第6條之規定亦明。
二、查本件聲請人具狀聲請更生，漏未提出如附件所示必要費用
    及資料到院，爰定期命補正，如逾期未補正，則駁回其聲請
    。
三、依消費者債務清理條例第6條第3項、第8條但書，裁定如主
    文。
中    華    民    國    97    年    10    月     2   日
                          民事第二庭    法  官  方鴻愷
以上正本係照原本做成。
本裁定不得抗告。
中    華    民    國    97    年    10    月     2   日
                                        書記官  鍾佩芳
附件：
一、聲請人應預納郵務送達費4,080元（按債務人及債權人總人
    數，以每人10份，每份34元計算）。
二、聲請人應詳細釋明先前與中華民國銀行公會會員成立協商後
    ，有無依約繳納？何時未再按期繳納？毀諾後之金錢用於何
    處？毀諾前後財產變動情形為何？
三、聲請人應提出「因不可歸責於己之事由，致履行顯有重大困
    難之證明文件」、完整之還款證明（包含毀諾前所有還款暨
    清償期數證明影本等，如已遺失，請向金融機構申請補發）
    。
四、聲請人應詳細釋明毀諾前、後生活有何重大變化？並具體釋
    明其不可歸責事由之情形。
五、聲請人應釋明目前住所：新竹市○○街150巷10弄11號1樓，
    與戶籍地址：新竹市○區○○里○○鄰○○路8號11樓之19，
    及租屋地址：新竹市○○路182號5樓之10不一致之理由何在
    ？並應提出相關證明文件資料影本。
六、聲請人應提出95、96、97年之房屋租賃契約書、每月租賃房
    屋支出費用之證明文件影本及租賃物之所有權人之證明文件
    影本，並釋明租賃該屋之原因。
七、聲請人應釋明其戶籍地址之房屋所有權人為何人？並提出其
    相關證明文件（如土地登記謄本、建物登記簿謄本等影本資
    料）。
八、聲請人應提出每月衣食費3,000元、每月醫療稅賦費1,000元
    之相關證明文件、單據影本。
九、聲請人應就所陳報每月交通費2,000元部分提出相關證明文
    件、單據影本並應釋明理由何在？
十、聲請人應提出每月實際支出聲請人之女張羽嫻之扶養費
    8,000 元之相關證明文件、單據影本，並應釋明是否與每月
    衣食費3,000元、每月交通費2,000元、每月醫療稅賦費
    1,000元有無重複計算情形？並應提出其清楚、具體之計算
    方式。另聲請人應釋明其女張羽嫻已經由聲請人前配偶張明
    輝監護，則實際上聲請人之女張羽嫻之生活支出，實際上由
    何人負擔？
十一、聲請人主張95年間遭友人倒債，損失畢生積蓄。聲請人應
      提出相關證明文件資料影本，並應釋明其詳細情形。


司法院資訊處製作；財團法人民間司法改革基金會備份。
